臺灣桃園地方法院刑事判決　　　　　　　　　　　　　　九十年度自字第一六八號
　　自　訴　人　丙○○
　　被　　　告　乙○○
右列被告因傷害等案件，經自訴人提起自訴，本院判決如左：
        主  文
乙○○傷害人之身體，累犯，處拘役貳拾日，如易科罰金以參佰元折算壹日。
被訴公然侮辱及恐嚇部分無罪。
        事  實
一、乙○○前於民國八十六年間因違反麻醉藥品管理條例案件，經台灣台北地方法院
    於八十六年十二月五日以八十六年度易字第五六三九號判決處有期徒刑三月，如
    易科罰金，以三百元折算一日確定，於八十七年二月二十七日易科罰金執行完畢
    ，仍不知警惕。其與丙○○均係在台灣台北監獄（下稱北監）服刑之受刑人，二
    人平日相處不睦，丙○○於民國九十年九月十一日中午在北監和一舍三十二房內
    用餐時，因飯菜分配問題未顧慮同房受刑人乙○○、丁○○尚未食用即搶先取用
    其中較具分量之菜餚，遭乙○○制止並表示團體生活不要那麼自私只顧自己，二
    人因此細故生有嫌隙，進而於房舍內互以「幹你娘雞巴」等穢語辱罵對方，乙○○乃怒由心生憤而以徒手毆打丙○○之頭、臉部，使丙○○因此受有下唇裂傷之
    傷害。
二、案經被害人丙○○提起自訴。
        理  由
壹、有罪部分
一、訊據被告乙○○對於在右揭時地毆傷自訴人一節直承不諱，核與自訴人指訴、證
    人即同房受刑人丁○○證述情節相符，自訴人因此受有下唇裂傷之傷害一節，亦
    據北監監獄管理員甲○○於本院證稱：當天吃午飯時聽到丙○○喊報告，伊打開
    房門，丙○○就說乙○○打他，伊看到丙○○嘴角有流血等情無訛，此外復有台
    灣台北監獄收容人獎懲報告表一份附卷足佐，本件事證明確，被告傷害犯行堪以
    認定。
二、核被告乙○○所為係犯刑法第二百七十七條第一項之傷害罪。又其前於八十六年
    間因違反麻醉藥品管理條例案件，經台灣台北地方法院於八十六年十二月五日以
    八十六年度易字第五六三九號判決處有期徒刑三月，如易科罰金，以三百元折算
    一日確定，於八十七年二月二十七日易科罰金執行完畢，五年內再犯本件有期徒
    刑以上之罪，為累犯，應依法加重其刑。爰審酌被告僅因用餐細故即毆傷他人，
    雖無可取，然自訴人未能於團體生活中學習自重並尊重他人，於本件起因究非全
    然無責，所生危害之程度及犯後態度等一切情狀，量處如主文所示之刑，併諭知
    易科罰金之折算標準，以資儆懲。
貳、無罪部分
一、自訴意旨略以：被告乙○○於九十年九月十一日中午在北監和一舍三十二房用餐
    後，以「幹你娘雞巴」一語辱罵自訴人，並拿原子筆恐嚇要刺自訴人，以及辱罵
    自訴人「白目」，自訴人回稱「你不要常常罵我白目」，被告即毆打自訴人頭、
    臉部，迨主管前來處理時，被告仍在主管前辱罵自訴人「幹你娘雞巴」，又以「
    出去如果讓我遇到，要給你死」一語恐嚇自訴人，認被告涉犯刑法第三百零九條
    第一項之公然侮辱罪及同法第三百零五條之恐嚇危害安全罪嫌。
二、按犯罪事實應依證據認定之，無證據不得推定其犯罪事實；又不能證明被告犯罪
    者，應諭知無罪之判決，刑事訴訟法第一百五十四條、第三百零一條第一項分別
    定有明文。又事實之認定應憑證據，如未能發現相當證據，或證據不足以證明，
    自不能以推測或擬制之方法，為裁判基礎；而認定不利於被告之事實，須依積極
    證據，苟積極證據不足為不利於被告事實之認定時，即應為有利於被告之認定，
    更不必有何有利之證據；再告訴人之告訴（自訴人之自訴亦同），係以使被告受
    刑事追訴為目的，是其陳述使否與事實相符，仍應調查其他證據以資審認，最高
    法院四十年台上字第八六號、三十年上字第八一六號、五十二年台上字第一三○○號分別著有判例闡述綦詳。
三、訊據被告乙○○固不否認於房舍內與自訴人互以「幹你娘雞巴」一語辱罵對方之
    情，惟堅決否認有於房舍內恐嚇自訴人及於主管前來處理時以上揭言語辱罵及恫
    嚇自訴人。經查：據證人丁○○本院證稱：「（訊問：曾經與乙○○、丙○○同
    房）是的，就我們三人，剛開始他們二人因為中午吃飯事情在爭吵，豬腳有四塊
    ，丙○○夾了最大塊的，乙○○就說其他人要吃什麼，另外湯來了，裡面有四顆
    魚丸，丙○○又夾了二顆，乙○○就罵他團體生活，不要那麼自私只顧自己，吃
    完後，我兩人在洗碗，丙○○在擦地板，嘴巴就在罵三字經，乙○○也回嘴罵三
    字經，丙○○還在念，乙○○就先衝過去打他，丙○○回手，兩人就互毆，（訊
    問：乙○○有無說要用原子筆插丙○○以及出去給他遇到要給丙○○死）我沒聽
    到」等語；另訊之北監管理員甲○○則於本院結稱：「當天吃午飯時間聽到丙○○喊報告，我就到三十二房打開房門，丙○○就說乙○○打他，我看到丙○○嘴
    角流血，就把乙○○送違規並製作筆錄，那時沒有聽到乙○○罵三字經及恐嚇丙○○，雙方都沒有講話，我沒有印象乙○○說出去如果讓他遇到要給丙○○好看
    」等語，是由上述證人之證詞可知，被告與自訴人固有於北監和一舍三十二房內
    互以「幹你娘雞巴」等穢語辱罵對方，然按刑法第三百零九條第一項所稱之「公
    然」侮辱，係指不特定人或多數人所得共見共聞之情形而言，然上開房舍內僅有
    自訴人、被告及丁○○三人，縱有以穢語辱罵對方情事，尚不足以構成「公然」
    侮辱之要件；另證人丁○○證稱未聽聞被告於房舍內、外有以前述言詞恐嚇自訴
    人，管理員甲○○亦稱其前往處理時並無印象被告有以上開穢語辱罵及以上述言
    詞恫嚇自訴人之情形，而證人甲○○職司監獄管理員，與兩造並無特殊交誼或私
    怨，當無甘冒偽證重罪無端出言迴護被告之必要，且被告亦應無公然違反監規於
    管理員前侮辱及恐嚇自訴人之理，另就卷附台灣台北監獄收容人獎懲報告表所附
    自訴人之談話筆錄以查，其亦僅指述遭被告毆傷一事，並未敘及被告有以前揭言
    詞恐嚇之情，從而尚難以其片面指述，遽入被告於罪，而本件始末業據證人丁○○、甲○○於本院證述明確，自訴人聲請傳訊雜役陳中庸、丘德寧、周聰明等人
    出庭作證，核無必要。是本件犯罪既屬不能證明，參酌前揭法條及判例釋示，自
    應諭知被告無罪之判決。
據上論斷，應依刑事訴訟法第二百九十九條第一項、第三百零一條第一項，刑法第二
百七十七條第一項、第四十七條、第四十一條第一項前段，罰金罰鍰提高標準條例第
一條前段、第二條，判決如主文。
中      華      民      國      九十一      年     五     月     二     日
                                臺灣桃園地方法院刑事第五庭
                                    審判長法  官  江振義
                                          法  官  陳彥宏
                                          法  官  鍾淑慧
右正本證明與原本無異。
如不服本判決，應於判決送達後十日內，向本院提出上訴狀。
                  書記官  蕭琪男
中      華      民      國      九十一      年     五    月      八    日
附論罪科刑依據之法條：
刑法第二百七十七條
傷害人之身體或健康者，處三年以下有期徒刑，拘役或一千元以下罰金。
犯前項之罪，因而致人於死者，處無期徒或七年以上有期徒刑，致重傷者，處三年以
上、十年以下有期徒刑。
